Minutes et répertoires du notaire François CARTAULT, 10 septembre 1539 - 12 août 1562 (étude XI)
Archives nationales
- Minutes de François CARTAULT, 10 septembre 1539 - 24 mars 1564; MC/ET/XI/1 - MC/ET/XI/22
  - Minutes (baux). 1542, 22 avril - 1564, 24 mars, 22 avril 1542 - 24 mars 1564; MC/ET/XI/22; registre
    - Baux à rente par Jean-Jacques de Mesmes, docteur en droit, sieur de Villeneuve, au lieu du clos d'Orléans mis en lotissement. de nombreux actes suivent., 19 juillet 1543; MC/ET/XI/22
      - Promesse à Pierre de Ronsard et à Jean de Maumont relative à l'expédition en cour de Rome de bulles en faveur de leurs bénéfices., 12 août 1564; MC/ET/XI/2
        Ceste promesse ainsy faicte moyennant et à la charge que lesd. sieurs de Ronsard et de Maumont seront tenuz et promectent de bailler et paier aud. de Ricoul ou au porteur les sommes de deniers que auront cousté lesd. expeditions selon le compte qui en viendra (reduictz de ducatz en escuz) signé et arresté de Messieurs Maistre Mathieu Cointerel, refferendaire de nostre sainct pere le Pape, et Anthoine Muret, demourans à Rome, ou de l'un d'eulx, lequel compte iceulx de Ronsard et de Maumont seront tenuz faire signer et arrester par les dessusd. ou de l'un d'eulx. Ensemble promectent lesd. de Ronsart et de Maumont paier aud. de Ricoul le change des derniers desboursez pour lesd. expeditions selon qu'il sera dict et advisé par les banquiers de ceste ville de Paris. Et oultre, seront tenuz et promectent iceux de Ronsart et de Maumont bailler et paier audict de Ricoul pour ses peines et vacations desd. expeditions ce qui se trouvera estre raisonnable par le dict desd. bancquiers pour sesd. vacations et ce en delivrant lesd. signatures et bulles bien et deuement expediées en ceste ville de Paris ausd. de Ronsart et de Maumont. Car ainsy etc, promectant etc, obligeant chascun en droict soy et l'un envers l'aultre, renonçant etc.
        Faict tripple l'an mil cinq cens soixante-quatre le samedi douzeiesme jour d'aoust.
        FARDEAU [notaire] PERIER [notaire]
        Documents du Minutier central des notaires de Paris, Ronsard et ses amis [288 actes], par Madeleine Jurgens, à partir des dépouillements de Xenia Pamfilova, Paris, Archives nationales, 1985, p. 92, notice n° 15 (instrument de recherche imprimé dématérialisé, certaines notices sont plus détaillées dans la version intégrale accessible en ligne par la rubrique 'Autres instruments de recherche', voir contexte dans le Plan d’orientation général - Notaires de Paris, guides thématiques du Minutier).
        Ronsard, Pierre de; Maumont, Jean de